【裁判字號】    98,訴,579
【裁判日期】    980720
【裁判案由】    違反毒品危害防制條例
【裁判全文】
臺灣屏東地方法院刑事判決               98年度訴字第579號
公  訴  人  臺灣屏東地方法院檢察署檢察官
被      告  甲○○
上列被告因違反毒品危害防制條例案件，經檢察官提起公訴（98
年度毒偵字第386 號），本院合議庭裁定改行簡式審判程序，判
決如下：
    主  文
甲○○施用第一級毒品，累犯，處有期徒刑拾月，扣案第一級毒
品海洛因殘渣袋壹只沒收銷燬之、注射針筒貳支沒收之；又施用
第二級毒品，累犯，處有期徒刑陸月。應執行有期徒刑壹年貳月
，扣案第一級毒品海洛因殘渣袋壹只沒收銷燬之、注射針筒貳支
沒收之。
    事  實
一、甲○○前於民國89年間，因施用毒品案件，經本院以89年度
    毒聲字第350號裁定送觀察勒戒後，認有繼續施用毒品傾向
    ，再經本院以89年度毒聲字第572 號裁定送強制戒治1 年，
    嗣經停止戒治、撤銷停止戒治，續於91年1 月30日戒治期滿
    執行完畢釋放。上開強制戒治執行完畢釋放後5 年內，又於
    92年間，因施用毒品等案件，經本院以92年度毒聲字第560
    號裁定送強制戒治1 年確定；同案亦經本院以92年度訴字第
    502 號各判處有期徒刑1 年、8 月，應執行有期徒刑1 年6
    月確定。又於93年間，因施用毒品、竊盜、搶奪案件，分別
    經本院判處有期徒刑1 年、8 月、5 月、7 月確定，並於95
    年間，因詐欺案件，經本院判處有期徒刑5 月確定；嗣經本
    院以96年度聲字第246 號裁定應執行有期徒刑2 年10月確定
    ，再經本院以96年度聲減字第629 號裁定各減刑二分之一，
    應執行有期徒刑1 年5 月確定，接續首開應執行刑1 年6 月
    執行之，因上揭減刑而於96年7 月16日執行完畢出監。詎仍
    不知戒絕，復基於施用第一級毒品海洛因之犯意，於98年1
    月18日凌晨0 時許（起訴書誤載為19日下午1 時許，業經公
    訴人當庭更正），在其位於屏東縣林邊鄉○○村○○路111
    之1 號之住處，將海洛因摻水稀釋後，以針筒注射手臂之方
    式，施用海洛因1 次；隨即在同一地點，另基於施用第二級
    毒品甲基安非他命之犯意，以將甲基安非他命置入玻璃球燒
    烤成煙狀後，再吸食其煙霧之方式，施用甲基安非他命1 次
    。嗣於同年月19日下午1 時35分許，在桃園縣桃園市○○路
    與中正路口，因形跡可疑為警盤查，為警發現其左手上握有
    海洛因殘渣袋1 只，及持有其所有、預備供施用海洛因所用
    之未拆封注射針筒2 支，旋於同日下午2 時10分許，採集其
    尿液檢驗，而查獲上情。
二、案經桃園縣政府警察局移送臺灣桃園地方法院檢察署檢察官
    呈請臺灣高等法院檢察署檢察長令轉臺灣屏東地方法院檢察
    署檢察官偵查起訴。
    理  由
一、訊據被告甲○○對上揭事實坦承不諱，其尿液經檢驗結果，
    確呈甲基安非他命及其代謝物安非他命陽性反應、海洛因水
    解後之嗎啡及可待因陽性反應，有台灣檢驗科技股份有限公
    司濫用藥物檢驗報告、尿液暨毒品真實姓名與編號對照表各
    1 紙附卷可稽，扣案殘渣袋1 只，經以試劑檢驗，呈海洛因
    陽性反應，有初步檢驗報告單及照片各1 紙在卷可據，另有
    扣案未拆封注射針筒2 支，可資佐證，足見被告自白與事實
    相符，事證明確，其犯行堪以認定。被告曾於強制戒治執行
    完畢後之5 年內再犯施用毒品之罪，有臺灣高等法院被告前
    案紀錄表附卷可參，本案即非5 年後再犯，自應依法論科（
    最高法院97年度第5 次刑庭決議(二)參照）。
二、按海洛因係毒品危害防制條例第2 條第2 項第1 款所規定之
    第一級毒品，甲基安非他命係毒品危害防制條例第2 條第2
    項第2 款所規定之第二級毒品，是核被告所為，係犯同條例
    第10條第1 項之施用第一級毒品罪、同條例第10條第2 項之
    施用第二級毒品罪。其持有毒品之低度行為，各為施用之高
    度行為所吸收，不另論罪。被告先後施用海洛因、甲基安非
    他命各1 次，犯意各別，行為互殊，應分論併罰之。被告前
    有如事實欄所載之罪刑執行情形，有上開前案紀錄表可參，
    其受徒刑之執行完畢，5 年以內故意再犯上揭有期徒刑以上
    之罪，均為累犯，應加重其刑。爰審酌被告因施用毒品，經
    觀察勒戒、強制戒治，甚至刑之執行，猶不知戒絕，再施用
    毒品不輟，無視於毒品對於自身健康之戕害及國家對於杜絕
    毒品犯罪之禁令，惟念單純施用毒品無非自戕之行為，而毒
    癮難以戒除，乃眾所周知之事，惡性非大，刑罰不能輕重失
    衡，及其坦承犯行，犯後態度尚佳等一切情狀，各量處如主
    文所示之刑，再定其應執行之刑，以示懲儆。扣案海洛因殘
    渣袋1 只，為本案查獲之第一級毒品（包裝之夾鏈袋，衡情
    已沾黏海洛因，強行析離所費不合比例原則，堪認難以析離
    ），應併依毒品危害防制條例第18條第1 項前段規定，沒收
    銷燬之；扣案注射針筒2 支，為被告所有預備供犯罪所用之
    物，故依刑法第38條第1 項第2 款沒收之。
據上論斷，應依刑事訴訟法第273 條之1 第1 項、第299 條第1
項前段，毒品危害防制條例第10條第1 項、第2 項、第18條第1
項前段，刑法第11條、第47條第1 項、第38條第1 項第2 款、第
51條第5 款，判決如主文。
本案經檢察官陳啟能到庭執行職務
中    華    民    國    98    年    7     月    20    日
                  刑事第四庭    法  官  蔡嘉裕
以上正本證明與原本無異。
如不服本判決，應於收受本判決送達後10日內，向本院提出上訴
書狀（應敘述具體理由並附繕本）轉呈二審法院，其未敘述上訴
理由者，至遲應於上訴期間屆滿後20日內，向本院補提理由書狀
，切勿逕送二審法院。
中    華    民    國    98    年    7     月    20    日
                                書記官  許倬維
附錄論罪科刑法條：
毒品危害防制條例第10條
施用第一級毒品者，處6月以上5年以下有期徒刑。
施用第二級毒品者，處3年以下有期徒刑。


司法院資訊處製作；財團法人民間司法改革基金會備份。
